---
title: "Code 05: ejercicio"
subtitle: "Latent Class Analysis (EDU4050, 2024)"
author: "dacarras"
date: 'Abril 18, 2024'
output:
  github_document:
  html_document:
    theme: paper
    highlight: kate
    number_sections: true
    toc: true
    toc_float:
      collapsed: false
      smooth_scroll: false
    fig_width: 10 
    fig_height: 8 
---

<style>
  .main-container {
    max-width: 1600px !important;
  }
  .list-group-item.active, 
  .list-group-item.active:focus, 
  .list-group-item.active:hover {
    background-color: #373334;
  }
</style>




```{r setup, include=FALSE}

#--------------------------------------------------------------------
# setup objects
#--------------------------------------------------------------------

# remove all previous objects
rm(list = ls())

# define NA as empty
knitr::opts_chunk$set(dev = 'png')
options(knitr.kable.NA = '', digits = 2)

# fonts
Sys.setenv(LANG="en_US.UTF-8")


```

# Ejercicio

- Prepare los datos
  + filtre los casos de Mexico
  + genere una muestra de calibracion (exploratoria) de 500 casos
  + genere una muestra de confirmatoria de 500 casos
  + genere una muestra total de casos
  + seleccione los mismos items empleados en los ejemplos anterioes

```

#------------------------------------------------
# item selection
#------------------------------------------------

items_selected <- read.table(
text="
var_name  variable item_text
IS3G22D   td4      'All adult citizens have the right to elect their political leaders.'
IS3G22I   td9      'All <ethnic/racial> groups in the country have the same rights.'
IS3G22E   td5      'People are able to protest if they think a law is unfair.'
IS3G22H   td8      '[R] The government influences decisions by courts of justice.'
IS3G22B   td2      '[R] One company or the government owns all newspapers in a country.'
",
header=TRUE, stringsAsFactors = FALSE)

# display item table
knitr::kable(items_selected)

```
- Numero de clases
  + ajuste 2-4 clases sobre la muestra exploratoria
  + ajuste 2-4 clases sobre la muestra confirmatoria
  + decida el numero de clases

- Resultados
  + Ajuste un modelo de 3 clases sobre la muestra total
  + Genere un gráfico de perfil de respuesta
  + Genere un gráfico de error de clasificación

- Bonus
  + Compare como se ven los errores de clasificación según la cantidad de observaciones con respuestas válidas.
    + ¿Que le pasa al error de clasificación según la cantidad de respuestas observadas?

  + Compare un modelo de 3 y 4 clases.
    + Ajuste ambos modelos
    + Agregue las realizaciones sobre la base de datos de respuestas
    + Genere una tabla cruzada de las realizaciones producidas
    + ¿Tiene sentido agregar una clase adicional?    


# Preparación de datos


## Caja para código

```{r, echo=TRUE, warning=FALSE, eval = FALSE}

#--------------------------------------------------------------------
# titulo
#--------------------------------------------------------------------

#------------------------------------------------
# subtitulo
#------------------------------------------------

# [ESCRIBIR CODIGO AQUI]

```


# Número de clases


## Caja para código

```{r, echo=TRUE, warning=FALSE, eval = FALSE}

#--------------------------------------------------------------------
# titulo
#--------------------------------------------------------------------

#------------------------------------------------
# subtitulo
#------------------------------------------------

# [ESCRIBIR CODIGO AQUI]


```


# Resultados

## Caja para código

```{r, echo=TRUE, warning=FALSE, eval = FALSE}

#--------------------------------------------------------------------
# titulo
#--------------------------------------------------------------------

#------------------------------------------------
# subtitulo
#------------------------------------------------

# [ESCRIBIR CODIGO AQUI]


```


# Perfil de respuesta

## Caja para código

```{r, echo=TRUE, warning=FALSE, eval = FALSE}

#--------------------------------------------------------------------
# titulo
#--------------------------------------------------------------------

#------------------------------------------------
# subtitulo
#------------------------------------------------

# [ESCRIBIR CODIGO AQUI]


```


# Error de clasificación

## Caja para código

```{r, echo=TRUE, warning=FALSE, eval = FALSE}

#--------------------------------------------------------------------
# titulo
#--------------------------------------------------------------------

#------------------------------------------------
# subtitulo
#------------------------------------------------

# [ESCRIBIR CODIGO AQUI]


```


